# 请教陈版及各位老师：关于融资租赁中最低租赁付款额及内含利率的确认和其他问题

提问人：caogaopan001 时间：2012-08-08 22:49:03
G公司（承租人）是一家造船企业， 2009 年将主要机器设备（原值 11000 万元，净值 7000 万元）做价 9300 万元出售给Ｙ公司（出租人），又随即租回。双方签订售后回租协议，机器设备的所有权转移给Ｙ公司，租赁期买Ｇ公司支付了所有租金及利息后，Y公司再将所有权转移给Ｇ公司，合同终止。 租赁成本： 9300 万元 租金及支付：采用等额本金后付法，租赁利率=三至五年基准利率*（1+10%），租金总额 11030 万元，每月支付一次，共 60 个月。 租金的调整：租金随基准利率变动而变动。 保证金及特别保证金： 1300 万元。保证金 900 万元（不对出租人计收利息），特别保证金 40 （对出租人计收利息）。保证金和特别保证金均是对乙方不支付合同租金、利息、违约金及留购价款等的保证。 服务费： 200 万元。其中 100 万元签订合同签收取， 100 万元支付最后一笔租赁费时收取。 留购价款： 10 元。 请教陈版及各位老师： 1 、该项业务中，租金不是固定的，而是按照采用等额本金后付法，租赁利率=三至五年基准利率*（1+10%）来确定的，所以最低租赁付款额及内含利率也不是固定的。这样融资租赁下最低租赁付款额及内含利率应如何处理？ 2 、由于G公司是一家造船企业，售后租回取得的融资基本上都用于造船，未确认融资费用的分摊是否可以资本化？ 3 、保证金及特别保证金如何处理，是否作为长期应收款核算？ 4 、服务费 200 万元是否可以按融资费用直接资本化？最后随租赁费一并支付的 100 万元服务费在租赁开始日是否可以折现处理？ 谢谢陈版及各位老师。
该贴已经同步到 caogaopan001的微博

回答人：chenyiwei
回复 caogaopan001 的帖子
1 、当利率随着市场利率的波动而相应变动时，基本上可以认为最低租赁付款额的现值大体上等于本金。由于借款辅助费用存在的影响，可能两者之间会有一定差额，但一般影响不重大。
2 、造船项目形成的适用建造合同的存货应属于符合资本化条件的资产，在符合资本化条件的情况下，相关借款费用可以资本化。
3 、可以这样理解。由于收款期较长，需按其折现值进行初始计量，后续按摊余成本计量。 4 、服务费在本案例中是借款费用的组成部分，在测算租赁开始日的内含利率时应将该项相关现金流量纳入考虑。

回答人：chenyiwei
回复 caogaopan001 的帖子
如果是浮动利率债务，则未来现金流量是不固定的，因此不能确定未来现金流量的总额及其未来发生时间。此时，如果名义利率基本等于公允价值，则可直接将名义面值作为其最低租赁付款额现值（此处假设不考虑服务费等在开始日一次性支付的费用），而无需先计算未来最低租赁付款额总额再将其折现。
如果考虑开始时一次性支付的服务费等交易成本，则这些交易成本应冲减负债的初始确认金额。鉴于在浮动利率的情况下难以确定一个适用于整个期间的内含报酬率，基于简化考虑，此类交易成本的在租赁期内的直线摊销也是可以接受的简化做法。这样在计算利息支出（利息部分）时的实际利率还是调整后的票面利率。